【裁判字號】    98,審訴,289
【裁判日期】    980619
【裁判案由】    違反毒品危害防制條例
【裁判全文】
臺灣新竹地方法院宣示判決筆錄         98年度審訴字第289號
公  訴  人  臺灣新竹地方法院檢察署檢察官
被      告  乙○○
指定辯護人  本院公設辯護人  甲○○
上列被告因違反毒品危害防制條例一案，經檢察官提起公訴（98
年度毒偵字第89號、第348 號）後，聲請本院改依協商程序而為
判決，於中華民國98年6 月19日下午4 時在本院刑事第十一法庭
宣示判決，出席職員如下：
法官起立朗讀判決主文、犯罪事實要旨、處罰條文，及告以上訴
限制、期間並提出上訴狀之法院，且諭知記載其內容：
一、主  文：
    乙○○施用第一級毒品，累犯，處有期徒刑捌月。又施用第
    二級毒品，累犯，處有期徒刑陸月。又施用第一級毒品，累
    犯，處有期徒刑捌月；扣案之海洛因壹包毛重零點貳肆公克
    ，沒收銷燬之。又施用第二級毒品，累犯，處有期徒刑陸月
    ；扣案之甲基安非他命壹包毛重零點壹公克，沒收銷燬之
    。主刑部分應執行有期徒刑壹年拾月。
二、犯罪事實要旨：
（一）乙○○前曾於民國93年1 月間，因違反毒品危害防制條例
      案件，經本院於93年6 月15日，以93年度竹簡字第378 號
      判決，分別判處有期徒刑6 月、3 月，並經定應執行刑為
      有期徒刑8 月，嗣於93年6 月15日確定；又於93年2 月間
      ，因妨害兵役案件，經本院於93年3 月31日，以93年度竹
      簡字第226 號判決，判處有期徒刑3 月，嗣於93年5 月20
      日確定，上開3 罪並經定應執行刑為有期徒刑10月確定，
      於93年9 月22日入監執行，並於94年7 月13日縮刑期滿執
      行完畢。
（二）乙○○前於91年6 月間，因施用第二級毒品案件，經本院
      以91年度毒聲字第620 號裁定送觀察、勒戒後，認無繼續
      施用毒品傾向，經臺灣新竹地方法院檢察署檢察官（下稱
      檢察官）於91年8 月30日以91年度毒偵緝字第110 號、91
      年度毒偵字第1054號為不起訴處分確定；復於92年4 月間
      ，因施用毒品案件，經本院以92年度毒聲字第318 號裁定
      送觀察、勒戒，並於92年7 月20日入所執行觀察勒戒，亦
      認無繼續施用毒品之傾向，於92年8 月18日出所執行完畢
      ，嗣經檢察官於92年8 月18日以92年度毒偵緝字第70號為
      不起訴處分確定。
（三）乙○○不知警惕，又於93年1 月間，因施用第一級、第二
      級毒品案件，經本院於93年6 月15日，以93年度竹簡字第
      378 號判決，分別判處有期徒刑6 月、3 月，並經定應執
      行刑為有期徒刑8 月，嗣於93年6 月15日確定，其執行情
      形詳如前述（一）部分。
（四）乙○○仍不知警惕，又於97年7 月間，因施用第一級、第
      二級毒品案件，經本院於97年12月31日，以97年度訴字第
      909 號判決，分別判處有期徒刑7 月、5 月，並經定應執
      行刑為有期徒刑10月，嗣於98年2 月2 日確定，現正執行
      中。
（五）乙○○不知悔改，於前開觀察勒戒處分執行完畢釋放後，
      「5 年內再犯」施用毒品案件，並經法院判處罪刑確定後
      ，復分別基於施用第一級、第二級毒品的犯罪意思，於下
      列時間，分別為下列行為：
  １、(1)基於施用第一級毒品海洛因的犯罪意思，於97年12月26
      日晚上7 、8 時許，在其位於新竹縣竹北市○○街321 號
      之住處內，以將海洛因粉末摻入香煙內，再點火吸煙之方
      式，施用第一級毒品海洛因1 次。(2)另基於施用第二級毒
      品甲基安非他命的犯罪意思，於上開時、地，以將甲基安
      非他命置於玻璃球吸食器內，再以火燒烤，吸其煙霧之方
      式，施用第二級毒品甲基安非他命1 次。嗣於97年12月27
      日下午4 時40分許，為警在新竹市○○○街49號5 樓查獲
      ，經警採集其尿液送驗結果，呈嗎啡、可待因陽性及安非
      他命、甲基安非他命陽性反應，始悉上情。
  ２、又另行起意，(1)復基於施用第一級毒品海洛因的犯罪意思
      ，於98年1 月6 日晚上10時許，在其位於新竹縣竹北市○
      ○街321 號之住處內，以將海洛因粉末摻入香煙內，再點
      火吸煙之方式，施用第一級毒品海洛因1 次。(2)另基於施
      用第二級毒品甲基安非他命的犯罪意思，於上開時、地，
      以將甲基安非他命置於玻璃球吸食器內，再以火燒烤，吸
      其煙霧之方式，施用第二級毒品甲基安非他命1 次。嗣於
      98年1 月7 日上午11時許，在新竹縣竹北市○○街321 號
      住處為警查獲，並自乙○○口袋香菸盒內扣得其所有的海
      洛因1 包毛重0.24公克及甲基安非他命1 包毛重0.31公克
      ，經警採集其尿液送驗結果，呈嗎啡、可待因陽性及安非
      他命、甲基安非他命陽性反應，始悉上情。
三、處罰條文：
    毒品危害防制條例第10條第1 項、第2 項、第18條第1 項前
    段，刑法第11條、第47條第1 項、第51條第5 款。
四、協商判決除有刑事訴訟法第455 條之4 第1 項第1 款於本訊
    問程序終結前，被告撤銷協商合意或檢察官撤回協商聲請者
    ；第2 款被告協商之意思非出於自由意志者；第4 款被告所
    犯之罪非第455 條之2 第1 項所定得以協商判決者；第6 款
    被告有其他較重之裁判上一罪之犯罪事實者；第7 款法院認
    應諭知免刑或免訴、不受理者情形之一，及違反同條第2 項
    「法院應於協商合意範圍內為判決；法院為協商判決所科之
    刑，以宣告緩刑或2 年以下有期徒刑、拘役或罰金為限」之
    規定者外，檢察官與被告均不得上訴。
五、如有前項得上訴之情形，得自收受宣示判決筆錄送達之日起
    10日內，向本院提出上訴書狀，上訴於第二審法院。
中    華    民    國    98    年    6     月    19    日
                  刑事第九庭書  記  官  蕭汝芳
                            審判長法官  馮俊郎
以上筆錄正本係照原本作成。
中    華    民    國    98    年    6     月    19    日
                            書  記  官  蕭汝芳
附錄本案處罰實體法條全文：
毒品危害防制條例第10條第1 項、第2 項：
施用第一級毒品者，處6 月以上5 年以下有期徒刑。
施用第二級毒品者，處3 年以下有期徒刑。


司法院資訊處製作；財團法人民間司法改革基金會備份。
